【裁判字號】    97,訴,603
【裁判日期】    970721
【裁判案由】    違反毒品危害防制條例
【裁判全文】
臺灣新竹地方法院刑事判決               97年度訴字第603號
公  訴  人  臺灣新竹地方法院檢察署檢察官
被      告  甲○○
                    樓
                    （現另案於臺灣新竹監獄執行中）
上列被告因違反毒品危害防制條例案件，經檢察官提起公訴（97
年度毒偵字第1054號），本院合議庭裁定進行簡式審判程序，並
判決如下：
    主  文
甲○○施用第一級毒品，累犯，處有期徒刑拾壹月；又施用第二
級毒品，累犯，處有期徒刑玖月。應執行有期徒刑壹年陸月。
    事  實
一、甲○○前於民國87年間因施用毒品案件，經本院依聲請以87
    年度毒聲字第1038號裁定令入勒戒處所觀察勒戒後，因認無
    繼續施用毒品傾向，於87年12月15日釋放出所，並由臺灣新
    竹地方法院檢察署檢察官以87年度偵字第8303號為不起訴處
    分確定。嗣又再犯施用毒品案件，經本院依聲請以88年度毒
    聲字第1991號裁定送勒戒處所觀察勒戒後，因認有繼續施用
    毒品傾向，再經本院以88年度毒聲字第2177 號裁定令入戒
    治處所施以強制戒治，刑責部分並經本院以88年度竹北簡字
    第307號判決判處有期徒刑6月確定；嗣因強制戒治屆滿3月
    ，其成效經評定為合格，無繼續戒治之必要，由本院以89年
    度毒聲字第1081號裁定停止戒治，所餘期間付保護管束，並
    於89年6月8日釋放出所，旋又於停止戒治付保護管束期間施
    用毒品，經本院以89年度毒聲字第2254號裁定撤銷停止戒治
    ，所餘期間令入戒治處所施以強制戒治，於90年3月26日強
    制戒治執行完畢釋放出所，其於保護管束期間施用毒品案件
    ，另經本院以89年度易字第1387號判決判處有期徒刑7月確
    定，並於91年11月25日縮短刑期假釋出監，刑期至91年11月
    27日縮刑期滿，以已執行論。詎又三犯施用第一、二級毒品
    案件，由本院以94 年度訴字第180號判決分別判處有期徒刑
    10月、8月，定應執行刑為有期徒刑1年4月確定；該案與其
    另犯竊盜罪經臺灣桃園地方法院以93年度易字第1072號判決
    判處有期徒刑1年6月確定之案件，合併執行至96年6月5日縮
    短刑期假釋出監，至96年7月16日假釋期滿，以已執行完畢
    論。
二、詎其仍不知悔改，分別基於施用第一級毒品及第二級毒品之
    犯意，於97年1月29日凌晨2時許，在警局採尿時起分別往前
    回溯26小時內、96小時內之某時，在其位於新竹縣湖口鄉之
    住處，非法施用第一級毒品海洛因、第二級毒品安非他命各
    1次。嗣因甲○○為毒品調驗人口，為警於97年1 月29日採
    集尿液送驗結果呈嗎啡、安非他命及甲基安非他命陽性反應
    ，而查悉上情。
三、案經新竹縣政府警察局竹北分局報請臺灣新竹地方法院檢察
    署檢察官偵查起訴。
    理  由
一、本件被告甲○○所犯施用第一級、第二級毒品等罪，均非死
    刑、無期徒刑、最輕本刑為3年以上有期徒刑之罪或高等法
    院管轄第一審之案件，其於本院準備程序進行中，就被訴事
    實先為有罪之陳述，本院認為合於刑事訴訟法第273條之1之
    規定，裁定進行簡式審判程序，先予敘明。
二、認定犯罪事實所憑之證據及理由；
（一）被告甲○○於本院準備程序、簡式審理程序中所為之自白
      。
（二）台灣檢驗科技股份有限公司於97年2月26日出具之濫用藥
      物檢驗報告1件及受檢人真實姓名代號對照表一件：證明
      被告經採集尿液送驗結果分別呈安非他命、甲基安非他命
      、嗎啡陽性反應之事實。
（三）臺灣高等法院被告前案紀錄表1件，證明被告於強制戒治
      執行完畢釋放後仍陸續多次有事實欄所載之各施用毒品犯
      行之事實。按毒品危害防制條例將施用毒品之刑事處遇程
      序，區分為「初犯」及「5年內再犯」、「5年後再犯」。
      依其立法理由之說明：「初犯」，經觀察、勒戒或強制戒
      治後，應為不起訴處分或不付審理之裁定；經觀察、勒戒
      或強制戒治執行完畢釋放後，「5年內再犯」者，因其再
      犯率甚高，原實施之觀察、勒戒及強制戒治既已無法收其
      實效，爰依法追訴或裁定交付審理。至於經觀察、勒戒或
      強制戒治執行完畢釋放後，「5年後再犯」者，前所實施
      之觀察、勒戒或強制戒治已足以遮斷其施用毒品之毒癮，
      為期自新及協助其斷除毒癮，仍適用「初犯」規定，先經
      觀察、勒戒或強制戒治之程序。從而依毒品危害防制條例
      之規定，僅限於「初犯」及「5年後再犯」二種情形，始
      應先經觀察、勒戒或強制戒治程序。如被告於5年內已再
      犯，經依法追訴處罰，縱其第3次（或第3次以上）再度施
      用毒品之時間，在初犯經觀察、勒戒或強制戒治執行完畢
      釋放5年以後，已不合於「5年後再犯」之規定，且因已於
      「5年內再犯」，顯見其再犯率甚高，原實施觀察、勒戒
      或強制戒治，已無法收其實效，即應依毒品危害防制條例
      第10條處罰（最高法院95年度第7次刑事庭會議決議可供
      參考）。本件被告於90年3月26日執行強制戒治完畢後5年
      內，再於94年間因施用毒品案件，經本院判處罪刑在案，
      已如前述，亦有上開前案紀錄表1份在卷足憑，是被告本
      次施用毒品案件固於前案強制戒治執行完畢釋放後「5 年
      後再犯」，然被告已於「5年內」再施用毒品經本院判決
      有罪確定，依上開說明，被告本件施用第一、二級毒品之
      犯行，仍應論罪科刑。綜上所述，被告之自白堪認與事實
      相符，可以採信，本件事證明確，被告犯行已堪認定，應
      依法論科。
三、論罪科刑之理由：
（一）核被告所為，係犯毒品危害防制條例第10條第1項、第2項
      之施用第一級毒品罪暨施用第二級毒品罪。其持有海洛因
      、安非他命之低度行為，應為施用之高度行為所吸收，均
      不另論罪。
（二）被告所犯上開2罪間，犯意各別，行為互殊，應予分論併
      罰。
（三）查被告前因施用毒品案件，經本院以94年度訴字第180號
      判決分別判處有期徒刑10月、8月，定應執行刑為有期徒
      刑1 年4月確定；該案與其另犯竊盜罪經臺灣桃園地方法
      院以93年度易字第1072號判決判處有期徒刑1年6月確定之
      案件，合併執行至96年6月5日縮短刑期假釋出監，至96年
      7月16日假釋期滿，以已執行完畢論等情，有上開前案紀
      錄表在卷可按，其前受徒刑之執行完畢後，5年以內故意
      再犯有期徒刑以上之罪，為累犯，應依刑法第47條第1項
      之規定加重其刑。
（四）爰審酌被告素行不佳，前曾受觀察勒戒、強制戒治之執行
      ，仍然無法戒除毒品，自制力欠佳，施用毒品之次數，所
      犯為自戕身體健康之行為，及犯罪後坦承犯行，態度良好
      等一切情狀，就被告施用毒品之犯行分別量處如主文所示
      之刑，併定其應執行之刑。
四、適用法律：
（一）刑事訴訟法第273條之1第1項、第299條第1項前段。
（二）毒品危害防制條例第10條第1、2項。
（三）刑法第11條前段、第47條第1項、第51條第5款。
本案經檢察官陳麗芬到庭執行職務。
中    華    民    國    97    年    7     月    21    日
                      刑事第六庭  法  官   魏瑞紅
以上正本證明與原本無異。
如不服本判決應於收受本判決後10日內向本院提出上訴書狀，上
訴書狀應敘述具體理由。上訴書狀未敘述上訴理由者，應於上訴
期間屆滿後20日內補提理由書狀於本院 (均須按他造當事人之人
數附繕本 )「切勿逕送上級法院」。
中    華    民    國    97    年    7     月    21    日
                                  書記官   吳月華
附錄論罪科刑法條：
毒品危害防制條例第10條
施用第一級毒品者，處 6 月以上 5 年以下有期徒刑。
施用第二級毒品者，處3年以下有期徒刑。


司法院資訊處製作；財團法人民間司法改革基金會備份。
